【裁判字號】    95,易,261
【裁判日期】    950315
【裁判案由】    竊盜
【裁判全文】
臺灣臺中地方法院刑事判決  95年度易字第261號
公  訴  人  臺灣臺中地方法院檢察署檢察官
被      告  甲○○
上列被告因竊盜等案件，經檢察官提起公訴（九十四年度偵字第
二○五八七號），本院判決如下：
    主    文
甲○○竊盜未遂，累犯，處有期徒刑肆月，如易科罰金，以參佰
元折算壹日。
    犯罪事實
一、甲○○曾因竊盜案件，經本院於民國九十四年間，以九十四
    年度中簡字第一七八四號判決判處有期徒刑三月確定，甫於
    九十四年九月五日執行完畢。其猶不知悔改，於九十四年十
    二月二十日凌晨二時零五分許，行經臺中市○區○○路十之
    三號前，因數日未進食而饑餓難耐，適見乙○○所有車牌號
    碼：五Ｑ–七四一九號自用小客車停置該處路旁，乃基於意
    圖為自己不法之所有與損壞他人之物之犯意，右手持由路旁
    所檢拾之一塊磚頭，敲破上開自用小客車之駕駛座車窗玻璃
    一塊，欲竊取該車內乙○○所有之財物。旋為在路旁聊天之
    余鴻銘、乙○○二人聽聞車窗玻璃破裂之聲響而即時發現，
    致甲○○竊盜之犯行未能得逞，並報警到場逮捕甲○○。
二、案經乙○○訴由臺中市警察局第二分局報請臺灣臺中地方法
    院檢察署檢察官偵查起訴。
    理    由
一、(一)訊據被告甲○○對於：曾於上揭時地，基於損壞他人之物
    之犯意，以上開方式，損壞告訴人乙○○所有上開自用小客
    車之車窗玻璃一塊之事實，坦承不諱，但矢口否認有何竊盜
    未遂之犯行，辯稱：其當時係一時失控，始以上開方式，損
    壞告訴人所有上開自用小客車之車窗玻璃一塊。其並無意要
    竊取告訴人所有上開自用小客車內之財物云云。(二)惟查：１
    、被告曾於上揭時地，意圖為自己不法之所有，欲以上開方
    式，竊取告訴人乙○○所有上開自用小客車內之財物。但因
    旋為在路旁聊天之證人余鴻銘、乙○○二人聽聞車窗玻璃破
    裂之聲響而即時發現，致被告竊盜之犯行未能得逞之事實，
    業據被告於本院九十四年十二月二十日羈押訊問時，坦承不
    諱（參本院九十四年度聲羈字第一六三○號卷第四頁、第五
    頁）。２、被告於本院審理時，改口否認有竊盜未遂之犯行
    。然本院認被告與告訴人在此之前，並無仇怨存在。衡以常
    情，被告若非為竊取告訴人所有上開自用小客車內之財物，
    又何需無故以上開方式，損壞告訴人所有上開自用小客車之
    車窗玻璃一塊？３、被告上開毀損及竊盜未遂之自白，復核
    與證人即告訴人乙○○、證人余鴻銘二人分別於警詢時之證
    述（均經當事人同意具有證據能力，參本院卷第三六頁、第
    四七頁）相符，並有搜索扣押筆錄一份、現場照片五幀，車
    號查詢汽車車籍一紙分附於警詢卷第一四頁至第二○頁及本
    院卷內可參，復有磚塊一塊扣案可資佐證。足認被告上開自
    白應均與事實相符。４、至被告就其竊盜未遂犯行部分之上
    開所辯，應係其事後卸責之詞，不足採信。是本件事證明確
    ，被告犯行已堪認定。
二、(一)核被告所為，係犯刑法第三百二十條第三項、第一項竊盜
    未遂與同法第三百五十四條毀損等罪。其所犯上開二罪間，
    具有方法、結果之牽連關係，為牽連犯，應依刑法第五十五
    條規定，從一較重之竊盜未遂罪處斷。被告已著手於竊盜犯
    罪行為之實行而未遂，為未遂犯，爰依刑法第二十六條前段
    規定，減輕其刑。被告曾因竊盜案件，經本院於九十四年間
    ，以九十四年度中簡字第一七八四號判決判處有期徒刑三月
    確定，甫於九十四年九月五日執行完畢等情，有刑案資料查
    註紀錄表、臺灣高等法院被告前案紀錄表各一紙在卷可按。
    其於受有期徒刑執行完畢後，五年以內再犯本件有期徒刑以
    上之罪，為累犯，應依刑法第四十七條規定，加重其刑，並
    依法先加後減之。(二)爰審酌：被告正值青壯，大學肄業，未
    婚，係因長期失業，及圖謀不勞而獲之小利而犯本罪。其犯
    罪手段非屬平和，犯罪所生危害非屬鉅大，實際上未有犯罪
    所得，尚未與告訴人達成民事和解，暨犯罪後坦承毀損犯行
    ，態度良好；其於本院羈押訊問時，坦承竊盜未遂犯行，嗣
    改否認此部分犯行，態度非屬良好等一切情狀，量處如主文
    所示之刑，並諭知易科罰金之折算標準。
據上論斷，應依刑事訴訟法第二百九十九條第一項前段，刑法第
三百二十條第三項、第一項、第三百五十四條、第五十五條、第
二十六條前段、第四十七條、第四十一條第一項前段，罰金罰鍰
提高標準條例第一條前段、第二條，判決如主文。
本案經檢察官丙○○到庭執行職務。
中    華    民    國    95    年    3    月    15    日
              刑事第十二庭  審判長  法  官  王鏗普
                                    法  官  羅智文
                                    法  官  唐敏寶
以上正本證明與原本無異。
如不服本判決，應於送達後十日內向本院提出上訴狀（須附繕本
），上訴於臺灣高等法院臺中分院。
                                    書記官  魏宏銘
中    華    民    國    95    年    3    月    15    日
附錄論罪科刑法條
國刑法第三百二十條
意圖為自己或第三人不法之所有，而竊取他人之動產者，為竊盜
罪，處五年以下有期徒刑、拘役或五百元以下罰金。
意圖為自己或第三人不法之利益，而竊佔他人之不動產者，依前
項之規定處斷。
前二項之未遂犯罰之。
刑法第三百五十四條
毀棄、損壞前二條以外之他人之物或致令不堪用，足以生損害於
公眾或他人者，處二年以下有期徒刑、拘役或五百元以下罰金。


司法院資訊處製作；財團法人民間司法改革基金會備份。
